【裁判字號】    89,上易,147
【裁判日期】    890216
【裁判案由】    毒品危害防制條例
【裁判全文】
臺灣高等法院臺中分院刑事判決                    八十九年度上易字第一四七號
    上  訴  人
    即  被  告  甲○○
右列上訴人因毒品危害防制條例案件，不服台灣台中地方法院中華民國八十八年十月
十四日第一審判決（民國八十八年度易字第二九五六號；起訴案號：臺灣台中地方法
院檢察署八十八年度偵字第一五八二六號、八十八年度偵緝字第七七九、七八九號）
，提起上訴，本院判決如左：
    主  文
上訴駁回。
    事實及理由
一、本案經本院審理結果，認第一審判決認事用法及量刑均無不當，應予維持，並引
    用第一審判決書記載之事實、證據及理由（如附件）。
二、上訴人即被告甲○○（以下簡稱被告）於本院未提出其他有利之證據，僅指摘原
    判決量刑過重，惟查原判決量刑並無不當，已如前述，被告仍執此上訴，其上訴
    為無理由，應予駁回。
據上論斷，應依刑事訴訟法第三百六十八條、第三百七十三條，判決如主文。
本案經檢察官李榮鴻到庭執行職務。
中      華      民      國    八十九    年      二      月     十六     日
                                  臺灣高等法院臺中分院刑事第七庭
                                        審判長法  官  劉  連  星
                                              法  官  林  秋  華
                                              法  官  江  錫  麟
右正本證明與原本無異。
不得上訴。
                                              書記官  謝  雅  惠
中      華      民      國    八十九     年      二       月    十七    日
                                                                        Ｏ
臺灣臺中地方法院刑事判決                        八十八年度易字第二九五六號
    公  訴  人  臺灣台中地方法院檢察署檢察官
    被      告  甲○○  男五十二歲（民國○○○年○○月○日生）
                        住台中縣新社鄉○○村○○街五九之一號
                        （現在臺灣臺中看守所附設勒戒處所強制戒治中）
                        身分證統一編號：Ｌ一二一三四一七號
右列被告因違反毒品危害防制條例案件，經檢察官聲請簡易判決處刑（八十八年度偵
字第一五八二六號、八十八年度偵緝字第七七九號、八十八年度偵緝字第七八九號）
，本院豐原簡易庭認為不宜以簡易判決處刑，簽移本院依通常程序審理，本院判決如
左：
    主  文
甲○○連續施用第二級毒品，累犯，處有期徒刑壹年。
    事  實
一、甲○○曾犯麻醉藥品管理條例罪，經本院判處有期徒刑六月確定，甫於民國八十
    六年二月十四日徒刑執行完畢，猶不知悔改，復因施用第二級毒品安非他命案件
    ，經本院以八十七年度毒聲字第五三七號裁定送觀察、勒戒後，認無繼續施用毒
    品傾向，由臺灣臺中地方法院檢察署檢察官於八十七年十月一日以八十七年度偵
    緝字第四四三號不起訴處分確定。又基於概括犯意，分別於八十八年一月二十九
    日之前三日內、八十八年二月十日之前三日內及八十八年七月四日之前三日內，
    連續在台中縣等不詳地點，以不詳方法施用第二級毒品安非他命三次，分別經警
    於八十八年一月二十九日下午一時四十分許，在臺中縣新社鄉○○村○○街五十
    九之一號住處查獲，並扣得酒精瓶一瓶及玻璃吸食器一個，於八十八年二月十日
    下午一時二十五分許，在上開住處查獲，及於八十八年七月四日上午十時許，在
    臺中縣新社鄉協成村南華莊五十之二號工寮內查獲，並扣得安非他命空袋一個。
    嗣經本院以八十八年度毒聲字第二七七三號裁定送觀察勒戒後，認有繼續施用毒
    品傾向。
二、案經臺中縣警察局東勢分局報請臺灣臺中地方法院檢察署偵查並聲請簡易判決處
    刑。
    理  由
一、訊之被告甲○○矢口否認右揭事實，辯稱：伊自八十七年觀察勒戒後即未再施用
    安非他命，八十八年一月二十九日朋友曾到家吸用安非他命，警方在垃圾桶查獲
    之酒精瓶、玻璃吸食器各一個為朋友帶去，經警方在廁所找到，另警方在工寮查
    獲吸安非他命之塑膠空袋是否朋友帶去則不清楚云云。經查，被告於八十八年一
    月二十九日、八十八年二月十日及八十八年七月四日經警查獲時所採集之尿液經
    檢驗結果，呈甲基安非他命陽性反應，有私立中山醫學院附設孫中山先生紀念醫
    院藥物濫用檢測中心出具之尿液檢驗篩檢報告二紙及及臺中縣衛生局出具之檢驗
    尿水報告書一紙附卷可稽，又一般施打毒品（或麻醉藥品），八小時內約有百分
    之八十量於尿中排出，二十四小時後剩餘量之百分之九十再排出，七十二小時後
    仍有微量排出，而因人體代謝差異（即成癮者），其代謝時間慢，故於一百二十
    小時內，利用較具公信力之儀器（如氣相層析質譜議），仍可能被檢測出，亦經
    憲兵司令部八十年五月七日（八十）鑑驗字第一七四六號函示可資參照。又被告
    前因施用毒品案件，經本院以八十七年度毒聲字第五三七號裁定送觀察、勒戒後
    ，認無繼續施用毒品之傾向，由臺灣臺中地方法院檢察署檢察官於八十七年十月
    一日以八十七年度偵緝字第四四三號不起訴處分確定，有不起訴處分書在卷足憑
    。其於五年內再犯毒品危害防制條例第十條之罪，經裁定送觀察、勒戒，認有繼
    續施用毒品傾向，有本院八十八年度毒聲字第二七七三號裁定及臺灣臺中看守所
    附設勒戒所八十八年七月十三日（八十八）中所奕總字第二六三七號函送之證明
    書一份附卷可考，是被告上揭辯解純為卸責之詞，不足為信，綜上所述，被告罪
    證明確，犯行堪以認定，應依法論科。
二、核被告所為，係犯毒品危害防制條例第十條第二項之罪。被告施用毒品安非他命
    前後持有之低度行為應為施用之高度行為所吸收，不另論罪。其前後三次施用毒
    品行為，時間密接，犯罪構成要件相同，顯係基於概括犯意反覆為之，應依連續
    犯規定論處，並加重其刑。又被告曾犯麻醉藥品管理條例罪，經本院判處有期徒
    刑六月確定，甫於八十六年二月十四日徒刑執行完畢，有本院被告全國前案記錄
    表在卷可參，其於五年內再犯本件有期徒刑以上之罪，構成累犯，應依法加重其
    刑。爰審酌被告曾有麻醉藥品犯行、曾吸用第二級毒品安非他命經觀察勒戒後受
    不起訴處分確定仍再犯本件犯行，經送觀察、勒戒後仍有繼續施用傾向，及被告
    犯後仍不知所悔改，及尚有年幼子女須其照顧等情，量處如主文所示之刑。扣案
    之酒精瓶壹個、玻璃吸管壹支及塑膠空袋壹個，被告否認為其所有，亦無積極證
    據足資證明係被告犯上揭之罪時所用之物，又該酒精瓶除供吸食安非他命外，亦
    可供其他用途點燃使用，玻璃吸管性質上亦可供作其他用途之使用，二者性質上
    尚不具專供吸用毒品器具之性質，爰不另為沒收之諭知。
據上論斷，應依刑事訴訟法第四百五十二條、第二百九十九條第一項前段，毒品危害
防制條例第十條第二項、第二十條第三項，刑法十一條前段、第五十六條、第四十七
條，判決如主文。
中        華        民        國    八十八    年    十    月    十四    日
                              臺灣臺中地方法院刑事第七庭
          法    官  林郁婷
右正本證明與原本無異。
如不服本判決，應於送達後十日內向本院提出上訴狀 （須附繕本） ，上訴於台灣高
法院台中分院。
                                        書記官
中      華      民      國      八十八      年      十      月    十四  日
附錄論罪科刑法條：
毒品防制條例第十條第二項：施用第二級毒品者，處三年以下有期徒刑。


司法院資訊處製作；財團法人民間司法改革基金會備份。
